臺灣高等法院臺南分院刑事判決
111年度金上訴字第643號
上  訴  人  臺灣雲林地方檢察署檢察官
被      告  李芝靜

指定辯護人  本院公設辯護人  簡松柏  
上列上訴人因被告違反洗錢防制法等案件，不服臺灣雲林地方法
院110年度金訴字第71號中華民國111年4月12日第一審判決（起
訴案號：臺灣雲林地方檢察署109年度偵字第7246號、110年度偵
字第613號、第2981號；移送併案案號：同署109年度偵字第8086
號、臺灣彰化地方檢察署109年度偵字第11437號），針對量刑提
起上訴，本院判決如下：
    主  文
上訴駁回。
    事實及理由
一、本院認定之事實、證據及理由，與第一審判決書之記載相同
    ，茲引用之，如附件。
二、檢察官上訴意旨以：被告未清償告訴人林千又之損害，與他
    人調解後亦未履行，原審量刑顯屬過輕而不符罪刑相當原則
    ，爰提起上訴，請求撤銷改判等語。
三、按刑之量定，為求個案裁判之妥當性，法律賦予法院裁量之
    權，量刑輕重，屬為裁判之事實審法院得依職權自由裁量之
    事項。苟其量刑已以行為人之責任為基礎，並斟酌刑法第57
    條各款所列情狀，在法定刑度內，酌量科刑，如無偏執一端
    ，致明顯失出失入情形，上級審法院即不得單就量刑部分遽
    指為不當或違法（最高法院72年度台上字第6696號判決意旨
    參照）。經查：原審以被告之責任為基礎，斟酌刑法第57條
    之各款事由而為刑之量定，已於理由欄中詳加論敘載明（見
    原判決第3頁），既未逾越法定刑度，亦未違反比例原則或
    罪刑相當原則，難認有何濫用權限情形。原審既就被告有無
    與他人和解或賠償損害等情加以審酌而為刑之量定，則檢察
    官再執此為上訴之理由，顯屬無據；其次，本件告訴人或被
    害人所受之損害為新臺幣（下同）2-10萬元（5人受損總共2
    8萬元），金額非鉅，又無法證明被告於本件犯罪有所得，
    且其僅為幫助犯之角色，復坦承犯罪，態度尚可，則原審據
    此而為量刑，顯無違法或不當之處，客觀上已無調昇之可能
    。綜上，本件檢察官以原審量刑過輕為由，提起上訴指摘原
    審判決不當，請求撤銷改判，為無理由，應予駁回。
四、被告經合法傳喚無正當之理由不到庭，有送達證書可稽（見
    本院卷第51頁），爰不待其陳述逕行判決。
據上論結，應依刑事訴訟法第368條、第371條、第373條，判決
如主文。
本案經檢察官王聖豪提起公訴，檢察官吳文城、何昇昀移送併辦
，檢察官陳淑香提起上訴，檢察官黃朝貴到庭執行職務。
中　　華　　民　　國　　111 　年　　6 　　月　　23　　日
                  刑事第七庭    審判長法  官　吳勇輝
                                      法  官　吳錦佳
                                      法　官　黃國永
以上正本證明與原本無異。
如不服本判決應於收受送達後20日內向本院提出上訴書狀，其未
敘述上訴理由者，並得於提起上訴後20日內向本院補提理由書（
均須按他造當事人之人數附繕本）「切勿逕送上級法院」。
　　　　　                            書記官　葉宥鈞  
中　　華　　民　　國　　111 　年　　6 　　月　　23　　日
附錄本案論罪科刑法條：
中華民國刑法第339條
意圖為自己或第三人不法之所有，以詐術使人將本人或第三人之
物交付者，處5年以下有期徒刑、拘役或科或併科50萬元以下罰
金。
以前項方法得財產上不法之利益或使第三人得之者，亦同。
前二項之未遂犯罰之。
洗錢防制法第2條
本法所稱洗錢，指下列行為：
一、意圖掩飾或隱匿特定犯罪所得來源，或使他人逃避刑事追訴
    ，而移轉或變更特定犯罪所得。
二、掩飾或隱匿特定犯罪所得之本質、來源、去向、所在、所有
    權、處分權或其他權益者。
三、收受、持有或使用他人之特定犯罪所得。
洗錢防制法第14條
有第二條各款所列洗錢行為者，處7年以下有期徒刑，併科新臺
幣5百萬元以下罰金。
前項之未遂犯罰之。
前二項情形，不得科以超過其特定犯罪所定最重本刑之刑。